【裁判字號】    98,訴,353
【裁判日期】    990903
【裁判案由】    妨害性自主
【裁判全文】
臺灣新竹地方法院刑事判決               98年度訴字第353號
公  訴  人  臺灣新竹地方法院檢察署檢察官
被      告  34649803A
選任辯護人  陳恩民律師
            魏翠亭律師
上列被告因妨害性自主案件，經檢察官提起公訴（98年度偵字第
2311號），本院判決如下：
    主  文
34649803A （即甲男，年籍詳卷）犯強制性交罪，處有期徒刑壹
年捌月。緩刑年，緩刑期間付保護管束。
    事  實
一、緣代號34649803號之男子（年籍詳卷，案發時已滿18歲、未
    滿20歲，以下簡稱甲男）與代號34649803號之成年女子（年
    籍詳卷，以下簡稱乙女）於民國97年間為男女朋友，且為就
    讀同一大專院校之學生。2 人於97年12月間，因故發生爭執
    ，乙女提議分手並搬離甲男之住家，甲男多次向乙女要求原
    諒並復合，皆未得到乙女之善意回應。而乙女於97年12月底
    、98年1 月初，旋即與代號34649803B 號之男子（以下簡稱
    戊男，年籍詳卷）交往，並同居共處在乙女在外租賃之套房
    （位在新竹縣湖口鄉○○路上，詳細地址詳卷）。
二、甲男於98年1 月17日前數日，因電腦網路之聯繫、討論，從
    素未謀面之戊男處，得知乙女與戊男交往中，且2 人已發生
    過性關係，復於98年1 月17日某時，接獲乙女電話而確認上
    情後，甲男一時無法接受真相，深覺遭受感情之背叛，遂於
    同日即98年1 月17日晚上10時16分許，趕往乙女之上開承租
    套房內，質問乙女何以迅速與戊男交往，另為證明戊男係不
    值得託付之對象，甲男於同日即98年1 月17日晚間11時12分
    至44分許，在乙女面前用手機擴音模式與戊男通話，並引誘
    戊男說出與乙女交往細節及親密程度等語，甲男聽聞後，反
    而無法接受乙女竟能如此輕易與戊男發生性關係，並願意給
    戊男窺看更私密之部位，甲男油然而生之憤恨、遭背叛等情
    緒無法壓抑，竟基於違反乙女意願而為強制性交行為之犯意
    ，於同日晚間11時44分後某時起至翌日即98年1 月18日凌晨
    0 時25分許間，在乙女之承租套房內，猛然將乙女橫抱甩至
    床上，不顧乙女之掙脫、推打、口出「如果你愛我的話，你
    應該要尊重我，而不是用這種方式對我」、「這不是你愛我
    的方式、你不能這樣子對我、你不能逼我做任何我不要做的
    事」等語之明確表示拒絕之意思，著手脫除乙女衣褲，以其
    生殖器插入乙女陰道之方式，反覆、密接對乙女強制性交得
    逞3 次。
三、嗣於98年1 月18日凌晨0 時27分許，因甲男誤以為手機來電
    而起身，乙女隨後發現係自己手機來電，立即接聽而知悉戊
    男來電，乙女遂於電話中向戊男哭訴「遭甲男強暴」等語，
    戊男察覺有異而叮囑乙女離開套房、報警。甲男驚覺乙女對
    外求援，不願乙女離開套房，乙女遂於98年1 月18日凌晨0
    時42分許，撥電話予甲男之母即代號00000000C 號之女子（
    年籍詳卷，以下簡稱丙男），電告遭甲男強暴等語，並趁隙
    持手機、鑰匙跑出套房、社區大門，並藏身在社區大門外之
    機車停車場躲藏，乙女續撥打電話求助於戊男，得知戊男在
    趕往現場之途中，再撥打電話求助於居住套房對門之甲男同
    班同學即代號00000000D 號之男子（年籍詳卷，以下簡稱己
    女），惟因己女在苗栗縣竹南地區而無法立即協助。乙女於
    98年1 月18日凌晨1 時11分許，再度撥打電話聯繫上甲男之
    姐即代號00000000E 號之女子（年籍詳卷，以下簡稱丁女）
    ，聽聞丁女表達：做錯事之人應得處罰等語，旋於同日即98
    年1 月18日凌晨1 時28分許，撥打110 報警處理，並由趕赴
    乙女藏身處之戊男陪同前往醫院驗傷、製作相關筆錄，再經
    警循線查獲甲男。
四、案經乙女訴由新竹縣政府警察局竹北分局報告臺灣新竹地方
    法院檢察署檢察官偵查起訴。
    理  由
甲、程序方面
（一）證據能力之爭執
      被告及辯護人提出中國科技大學98年9月30日出具之中
      科大秘字第0980007656號函1紙、附件1份（外放資料）；
      中國科技大學98年7月30日出具之中科大秘字第098000
      5856號函1 份（外放本院98審訴字第415 號卷彌封袋內）
      為證，並援引刑事訴訟法第159 條之4 第2 、3 款等規定
      而認有證據能力。公訴人係以中國科技大學並非合法之鑑
      定單位，屬於審判外之書面陳述，且係中國科技大學處理
      特別具體的性騷擾個案所製作之文書，均非業務上製作的
      文書，均不具證據能力。經查：
    １、按依刑事訴訟法第159條第1項規定：「被告以外之人於
        審判外之言詞或書面陳述，除法律有規定者外，不得作
        為證據」。又同法第159條之4明文規定：除顯有不可信
        之情況外，公務員職務上製作之紀錄文書、證明文書；
        從事業務之人於業務上或通常業務過程所須製作之紀錄
        文書、證明文書；其他於可信之特別情況下所製作之文
        書，均屬傳聞證據之例外。
    ２、查上開中國科技大學並非醫學鑑定單位，且該校出具之
        函文、附件，均係處理本件具體爭端所製作之文書，核
        與刑事訴訟法第159條之4規定不符，非屬傳聞證據之例
        外情況，是依第159條第1項之規定，認上開函文、附件
        均無證據能力。
（二）次按被告以外之人於審判外之言詞或書面陳述，除法律有
      規定者外，不得作為證據；又被告以外之人於審判外之陳
      述，雖不符合同法第159條之1至第159條之4之規定，但經
      當事人於審判程序同意作為證據，法院審酌該言詞陳述或
      書面陳述作成時之情況，認為適當者，亦得為證據。當事
      人、代理人或辯護人於法院調查證據時，知有第159條第1
      項不得為證據之情形，而未於言詞辯論終結前聲明異議者
      ，視為有前項之同意，刑事訴訟法第159條第1 項及第159
      條之5 分別定有明文。經查，本判決（除上開爭執部分外
      ）下列所引用之各該被告以外之人於審判外之陳述（包含
      書面陳述），除公務員職務上製作之紀錄文書，並無顯不
      可信之情況，依刑事訴訟法第159條之4 第1款規定，有證
      據能力外，其餘亦屬傳聞證據部分，檢察官、被告及辯護
      人於本院準備程序中均表示沒有意見，且迄於言詞辯論終
      結前亦未聲明異議。本院審酌上開證據資料製作時之情況
      ，尚無違法不當及證明力明顯過低之瑕疵，亦認為以之作
      為證據應屬適當，故揆諸前開規定，爰依刑事訴訟法第15
      9 條之5規定，認前揭證據資料均有證據能力。
乙、實體方面
一、認定犯罪事實所憑證據及認定之理由
（一）業據證人即告訴人乙女於警詢、偵訊及本院審理中指訴、
      證述綦詳，且前後一致、相符，分敘如下：
      (1)告訴人乙女於警詢中指訴：我與被告是男女朋友的關係
        ，98年1 月17日晚上我打電話給他，我交男朋友的事情
        ，他就說要從竹南上來湖口找我。98年1 月18日0 時10
        分左右，他在我宿舍說我交男朋友沒告訴他，然後他就
        把我抱起壓在床上，他按住我脫我的褲子，我一直掙脫
        ，還是沒辦法，我大哭大叫，他就把他的性器官插入我
        的性器官，一直到他結束他性侵行為，最後他的精液射
        在我的胸前，後來他用衛生紙擦掉到床邊，有送到分局
        。被告是違反我的意願下實施性交，沒有造成我受傷，
        我有說你不應該這樣對我，如果你愛我，你要尊重我。
        我遭受侵害後，我有告訴我的朋友及現任男友，還有被
        告的媽媽，我告訴他們說被告強暴我，我要報警了等語
        （見偵字第2311號偵查卷第9 至15頁）。
      (2)證人乙女於偵訊時具結證稱：我與被告是男女朋友，於
        97年4 月30日開始交往，交往時，我們有發生性行為。
        我們於97年12月27、28日吵架時，我說我們要冷靜一下
        分開一陣子，被告哭著同意。迄至98年1 月18日止，我
        們有以電話或見面聯絡，被告要求復合我不同意。我於
        98年1月初開始與戊男交往，並於98年1月17日晚上打電
        話將此事告訴被告，被告就到我居所找我，被告在我居
        所內，用擴音方式打行動電話給戊男，問戊男是否與我
        有上床，戊男回說「有啊、不只一次了」，被告掛上電
        話問我是否與戊男上床，我說「有」，被告問我怎麼可
        以輕易與別人上床，說完後就抱我起來往我的床上丟。
        我開始大哭大叫說「若你真的很愛我，就應該尊重我」
        ，不應該強迫我作我不願作的事（證人乙女當庭哭泣）
        。我一邊大叫大哭，被告一邊脫我褲子，並說「妳可以
        輕易與別人上床，為什麼我不能上你」。我咬他右手腕
        、打他，被告還是以他性器官進入我性器官，並射精在
        我肚子上，被告當日性侵我3 次。第二次是被告擦我身
        上精液後，因被告壓著我，雖我想跑但跑不了，我不想
        看他，所以右側躺，被告從後方緊抱我，說他真的很愛
        我，我不想看也不想回應，被告以他性器官從後方進入
        我性器官，當時我沒力氣了，不想掙扎就沒反抗，後來
        被告手機震動，被告才離開接電話，我想離開就拿旁邊
        被子要遮身體，被告邊接手機邊轉身看我，我心想若要
        跑就一次跑走，被告看著我，我不敢動。被告掛上電話
        就走向我，扯開我被子，我打被告巴掌，他可能不會痛
        而沒什麼反應，被告就以他性器官從前面進入我性器官
        ，被告性器官還沒離開我性器官，我手機震動，被告誤
        以為是他的手機才離開我身體接電話，我跟著起來搶接
        我電話。我發現那通是戊男找我的，我哭著對戊男說「
        因你說這樣的話，害我被強暴，你開心了嗎」，戊男說
        「怎麼可能」，我一邊與戊男講話、一邊穿我衣褲，被
        告坐在床邊，被告聽到我與戊男的對話，但沒反應。後
        來戊男驚覺好像發生事情了，在電話中要我快出去，我
        掛上電話要打開房門，被告按住門不讓我出去，我哭求
        被告讓我出去，他拒絕了，因被告擋在門口，我無法出
        去，我就坐在床上打電話給被告媽媽丙男，我第一句就
        說「阿強強暴我」，丙男嚇到問「怎麼這樣」，我說「
        我只是想告訴妳，他做了這件事」，掛上電話，被告在
        著衣，我說「我要出去」，我很快開門出去，敲對面學
        弟的門，但沒人應門，我轉頭看到被告還在穿衣，就往
        外跑，當時我有拿手機、鑰匙，我社區要有磁卡進出，
        我想把被告關在社區內，我躲在社區停機車處，邊想是
        否報警，就聽到大門開的聲音，後來知是被告請警衛幫
        他開的門，我看被告不急忙走出，像沒作過什麼的表情
        ，我決定報警，但我怕被告沒離開，不敢一人回房間，
        我打電話給對門學弟己女，可能因我哭泣、講話不清，
        己女覺得怪問我「怎麼」，我說被告強暴我，己女可能
        嚇到，一開始沒說話，後來說要我那邊等、躲好，他先
        打幾通電話，我一掛己女電話，丙男來電求我不要報警
        ，不然被告有紀錄，我說「你既然覺得你兒子有紀錄，
        那我被強暴不是一輩子的事」，她求我說「這個紀錄是
        一輩子」，求我別報警、會叫她兒子負責、會娶我，我
        回說「你會嫁給強暴你的人嗎」，丙男說「會」，我要
        丙男給被告姊姊丁女聽電話，我對丁女說「我要報警」
        ，丁女回說「這問題不應問我」，我說換個方法問「若
        我報警讓被告有一輩子紀錄，妳家人會恨我一輩子嗎」
        ，丁女回我「說做錯事的人，就應得他的處罰」，我掛
        電話後，在我社區停車場打110 報警。案發當日我身上
        沒有外傷等語（見同上偵查卷第22至25頁）。
      (3)證人乙女於本院審理中結證稱：我與被告之前是男女朋
        友關係，從97年的6 月開始認識、交往，我們交往過程
        有發生過性行為，曾經在被告的家裡居住過，只是偶爾
        住，並不是長時間住在他們家，我還是有自己的宿舍，
        還是有可以住的地方，我們這樣的交往模式持續約8 個
        月。我們交往過程中，因為我家裡面不會幫我支出任何
        的費用，一直以來都是自己做事、自己出錢去租房子、
        或是讀書之類的，那段期間是因為被告他們家開了一家
        日本料理店，他父親有希望我不要工作，然後專心在他
        們家的料理店做事，當時我已經辭掉工作，偶爾會去他
        們料理店裡面，相對地我也會變成沒有收入，沒有收入
        我就沒辦法支付房租，我有跟被告的父親告知這件事情
        ，偶爾大概有1、2次是被告幫我支付房租5 千元。我們
        大約在97年12月底就分手了，分手後，我們還是有接觸
        ，他會打電話給我，我覺得我們分開了，但是還是可以
        打電話聯絡，但是我說我不想跟他是男女朋友的關係，
        而被告有要求復合，他在他同班同學的生日會上公開叫
        我跟他復合，我跟他說不要，而且我說我今天是來參加
        別人的生日，我不要談這些私事。98年1 月17日那天，
        我與被告、戊男都有通過電話，我在電話中跟被告說我
        與戊男交往的事情，被告對於這件事的反應，是他不甘
        心也不能接受，所以他講話有點大聲、有點情緒激動，
        被告說他要來找我，然後我有問他「什麼事情不能在電
        話裡面說嗎？」，被告說他心情很差要來找我。被告進
        到我房間以後，他就開始打電話給戊男，他有先告訴我
        說他要打給戊男，叫我不要出聲，然後被告把電話開擴
        音讓我聽戊男跟他的對話，當時被告騙戊男說他現在人
        在車子上，問戊男有沒有跟我上過床，戊男就說「有啊
        ，我都有戴套子，所以不用擔心」這樣的話。被告在電
        話中跟戊男講話很大聲，他已經有點激動，然後我已經
        不太清楚當下說什麼了，被告只是跟戊男說「好，我等
        一下打電話給你」，就掛掉戊男的電話了。當時我蹲坐
        椅子上就有點盤腿，被告就把我整個人抱起來，我就在
        他抱著的當下就開始叫、開始掙扎，因為他什麼都沒有
        說就把我抱起來，我被嚇到了，而且他是以像新娘抱的
        方式抱我，就是他的手穿過我的腳膝蓋的地方，我不相
        信有人會這樣安慰人，抱那麼高。但是他把我整個抓緊
        ，我沒辦法下來，然後他就直接把我甩到床上，然後我
        被甩到床上後躺著，我有一直掙扎，我有打他、也有咬
        他，但是我的力氣不夠大，被告用一隻手的手掌抓住我
        兩隻緊靠的手的手腕，然後把我手壓在我左胸前靠近脖
        子的地方，再來他用另一隻手拉我褲子，同時拉下內褲
        跟外褲，被告直接用手指伸進我陰道，最後他就強暴我
        （證人乙女哭泣）。我當時大叫時，有說「如果你愛我
        的話，你應該要尊重我，而不是用這種方式對我」。我
        已經很大聲了，已經用我全部的力氣嘶吼跟掙扎了，但
        是不管多大聲都沒有人（證人乙女哭泣）。被告他第一
        次強暴我以後，他把他的精液射在我的肚子上，因為我
        床邊有衛生紙，然後他就拿紙幫我擦，那時候我原本想
        把腳抬起來，但是他還是壓住我，所以我就沒辦法動，
        然後他又直接來第二次，然後就親我，我一樣在掙扎，
        但是他一樣不為所動，那時候我希望他可以趕快離開這
        裡，我那時候覺得很無助了，然後他就這樣子又做了第
        二次（證人乙女哭泣），我不想去感覺被告有無勃起，
        我只是一直在哭而已，但是我知道是有東西進到我陰道
        裡。第二次發生性行為時，我有說「這不是你愛我的方
        式、你不能這樣子對我、你不能逼我做任何我不要做的
        事」。第二次跟第三次之間，他接了電話，我不確定是
        誰打來的，那時候我就想跑出去，他通電話的同時，他
        轉過來看我，因為我的房間不大，所以他一步就可以把
        我抓住，我是想要一次就要出去（證人哽咽），我當下
        就覺得我一次就要出去，不然就沒有出去的機會，我那
        時候一直想出去，可是他一直看著我，我就不敢動，然
        後他掛掉電話以後就回來做第三次的動作（證人乙女哭
        泣）。第二次、第三次的過程中，我已經沒有力氣了，
        我只是在哭而已，我就躺在床上哭（證人乙女人哭泣）
        。我是在他第三次碰我的時候，還沒有結束，然後電話
        就響了，被告以為是他的電話，那時候他背對著我，我
        就起身跟在他後面，其實是我的電話，然後我就接了電
        話，我在接電話的當下，我就已經在拉我的衣服跟褲子
        了。是戊男打來，我跟他說「我不知道你對甲男說了什
        麼話，你知道我被他強暴了嗎」，我第一次說的時候，
        戊男還不相信，說「怎麼可能，被告現在人在新竹」。
        因為剛開始被告就騙戊男說他人在新竹、在車上講電話
        ，其實被告是在我房間開著擴音，我有告訴戊男說「我
        剛剛有聽到你們剛剛在說話」，我說「被告不是在車上
        ，是在我這裡，所以你們剛剛講的我都有聽到」。戊男
        就說「好，妳可以叫甲男聽電話嗎？」，我就把手伸長
        一點，但是距離被告還有一點距離，當時被告是坐在床
        邊，我把電話朝向被告的耳朵，我在那麼遠的地方都可
        以聽到戊男在說「喂、喂、你有聽到嗎？」，但是被告
        就一直說沒有聽到任何聲音，然後我就把電話拿過來，
        慢慢地走向門邊了，戊男就跟我說「你報警，我馬上就
        到」，然後我就把電話掛掉，掛掉後我走向門邊要打開
        門，甲男就從後面直接按住門，他不讓我開門，我就說
        「好，你不讓我出去」，然後我就默默走到床的邊邊，
        我就打電話給被告的媽媽丙男說「甲男強暴我」，被告
        的媽媽就回答說「怎麼會？怎麼會這樣，我這個兒子啊
        」。在我當下，我是認為我只是想打給他家人，他家人
        會幫他解決事情，因為在我和被告交往的期間，不管被
        告發生什麼樣事情，他家裡面都會幫他解決任何的事，
        就算是他在街上跟人家打架，他爸爸一樣可以打電話給
        警察叫警察出面處理，所以我當下認為我打給他的母親
        ，我會比較沒有危險，因為我在當下我不知道我直接打
        給警察，被告會對我做出什麼樣的事情（證人哽咽）。
        我是想讓他母親知道她兒子做了什麼事情（證人哽咽）
        。後來因為我的鑰匙就在門旁邊，所以我拿了鑰匙就出
        去，因為我們社區是感應磁卡，所以一感應就出我們社
        區大門的鐵門。因為我在開社區大門時，我有回頭看到
        被告很從容從二樓樓梯上正要下來，所以我要找地方躲
        起來，不要讓他看到我，那時候是半夜，所以沒有人，
        我跑出去社區以後，我在停車場的左手邊，那邊的騎樓
        停了很多機車，我就躲在那個機車最裡面的地方。我有
        試著打電話給住我對面的己女，我那時候認為他還在宿
        舍裡面，我希望他可以幫我。最後我逃離宿舍，在我決
        定保護自己之下才決定報警。我報警並不是因為說我真
        的要告他、要讓他坐牢，或是要讓他付出怎樣的代價或
        是怎麼樣，我只是基於保護自己才報警的（證人乙女哭
        泣）。我與被告以前是有爭執過後，也許我在他那裡過
        夜，我不會跟他說話，被告會來碰我，他會以這樣的方
        式來請求我原諒，但是我有告訴過他，不能因為這樣的
        動作來代表原諒對方。在以往爭執後發生性行為這樣的
        過程中，我有過反抗的表示或是抵制的動作，那時候我
        只是大喊，希望他不要這樣子，也沒有到極力的反抗，
        因為我那時候在我的認知裡面他是我的男朋友，我沒有
        大聲嚷嚷，因為他家裡面的人還是要休息，我只是希望
        他不要這樣子對我等語（見本院98年度訴字第353 號卷
        一第123至160頁）。
（二）並據證人戊男於警詢、偵訊及本院審理中證述歷歷，且核
      與上開證人即告訴人乙女指訴、證述情節相符，分敘如下
      ：
      (1)證人戊男於警詢中證述：我與乙女之前是男女朋友，現
        在已分手，98年1月18日約凌晨1時許，我把電話給乙女
        ，乙女在電話中說她被被告這個畜生、王八蛋強暴，我
        們有陸續通幾次電話，最後乙女說她逃出來了。乙女有
        說她跟被告之前是男女朋友，已經分手，現在只是普通
        朋友等語（見同上偵查卷外放彌封袋）。
      (2)證人戊男於偵訊中結證稱：我與乙女於97年12月31日開
        始交往，乙女於98年1 月17日開口說要分手。我與被告
        原本不認識，因我曾在被告網誌上留言表示對乙女的困
        惑，想了解一下，並留我的聯絡方式，被告看到後，在
        98年11月16、17日打給我，問我是什麼困惑，是乙女的
        誰，我說是乙女的朋友，我與被告在那一、二天互相聯
        絡幾次，都談些乙女的說法與去向。因我質疑乙女有事
        隱藏，乙女於98年1 月17日白天主動提分手，後來在同
        日被告來電說乙女從外地回來，又後來同日約晚上7、8
        點，被告打給我問我，何以不明白說是乙女的男朋友，
        並說乙女都已經和被告說我與乙女是男女朋友，被告說
        他很愛乙女，不能沒有乙女，說自己現在與朋友在一起
        ，喝了點酒，開往竹南方向。這通電話中被告問我是否
        與乙女上過床，我先回沒有，但被告說乙女什麼都向被
        告說了，我就承認有，被告問發生幾次，我說大概1、2
        次。我在電話中有說類似乙女不是一個正經的女人，被
        告問我是否見過乙女胸部，我說有，被告覺得他認識乙
        女很久，何以乙女不讓他看，認識我這麼短卻什麼都給
        我，被告與我通話語氣很生氣，被告問我與乙女作有無
        戴套子我說有，並說乙女若有小孩一定是他的，他一定
        要，他真的很愛乙女。掛電話前語氣較平和並說已至朋
        友家了，又說我、乙女既然已分手了，叫我不要再與乙
        女聯絡。掛電話時約晚上10至11點，當晚7 至11點間，
        我與被告不只一通電話，中間有掛上電話過，被告說是
        乙女打給他。98年1 月18日凌晨我打給乙女，因我想聽
        乙女聲音，但乙女接電話時哭、歇斯底里，我沒看過乙
        女這麼激動，乙女說她現光著身體被被告那個王八蛋強
        暴，有說「你開心了嗎」，當時乙女歇斯底里，後來我
        才明白是怎麼回事。當時我反應是不相信乙女，對乙女
        說我不相信妳，乙女說「好、等一下或給你聽」之類的
        話，接著乙女拿電話靠近被告，我在話筒中聽到一男子
        聲音喂喂聲，電話中雖聽不出是否被告，但乙女這麼激
        動又有男子聲我想應是真的。5 分鐘後，乙女又打給我
        ，聲音很喘說她逃出來至門外，且拿了鑰匙，我要乙女
        至附近便利商店等我，乙女說好就掛了電話。不久，被
        告打來問我我在哪，我對被告說你既然作這種事我要報
        警。被告的反應是說他沒有強暴乙女，好像我掛電話。
        乙女打給我問我何時到，她在門口附近停車處很暗角落
        躲著，她很害怕。我掛電話找朋友，對方建議由本人報
        案，我打給乙女要乙女報案，所以是乙女自己報案，我
        建議乙女報案前，被告打來問我報案沒，並拜託我別報
        案，我騙被告說來不及了，我已報案，被告以不悅口氣
        說「你很好、你很好」類的話。雖然被告後來再來電但
        我沒接，之後我至乙女居所停車場找乙女，我們在該處
        等警方，坐警車至醫院驗傷。我在停車處見到乙女，乙
        女狼狽哭得嚴重，衣著外觀看來正常，裡面我不知。因
        我知乙女個性寧願冷不願意醜，且乙女平日與我出門會
        化妝，當日乙女樸素隨便衣著與平日不同等語（見同上
        偵查卷第31至34頁）。
      (3)證人戊男於本院審理中結證稱：我與被告是透過網路部
        落格認識，是因為當時我對乙女有時候行蹤不太確認，
        我覺得有些神秘，我想要知道乙女到底在做什麼，我才
        會去認識被告，但是我只是去被告的部落格留言，然後
        隔天被告就打電話給我。我跟乙女是97年12月31日跨年
        當天開始交往，98年1 月17日當天，我應該是先跟乙女
        通過電話之後，接著才跟被告通了電話，而且應該是被
        告當天主動打電話給我。當天我問了乙女一些問題，乙
        女就跟我說如果不相信的話那就分手，然後她有傳訊息
        告訴被告說她有交一個男朋友，但是現在分開了，接著
        被告才又打給我。我跟被告當天通話的內容，大致上就
        是被告說他真的很愛乙女，希望我能夠成全他，然後他
        也說他喝了一些酒，被告有問一些比較詳細的內容，譬
        如就是問我有沒有跟乙女怎麼樣之類的。然後被告說乙
        女有小朋友的話一定是他的，甚至被告還有說他知道我
        在哪裡唸書，我覺得這對我來講好像有點威嚇的意味，
        但是被告後來又突然改變態度，感覺叫我成全他們，就
        是態度變軟。我也是之後才知道我沒辦法去負擔乙女，
        因為被告告訴我，我才知道乙女的學費、生活費、房租
        等等都是被告在出，這些我之前都不知道。後來被告說
        他已經很累，跟我通完電話後，他說他要回竹南，之後
        我過了很久才電話給乙女，因為我心裡面還有些不捨。
        可能是凌晨吧，我記得我打給乙女，我就聽到乙女在哭
        ，有點歇斯底里這樣，她說她現在被那個王八蛋強暴，
        我聽了我沒講話，她接著又說她現在全身光光的，被那
        個王八蛋強暴了，就是再重覆一次，但是我還是不太相
        信。就像我前面有說，我有去問過乙女可能我覺得懷疑
        的事情，可是乙女沒有給我一個答案，我想既然她沒有
        給我一個答案，那就照我想的那樣是她在撒謊，但是那
        時候聽起來又像是真的那樣。就是我不太相信她，因為
        後面的話有點模模糊糊的，乙女說她好像是我害到她之
        類的話，但是我不相信，我跟她講說要她叫他來聽電話
        。然後我真的聽到有一個男生回我，頓時間我也覺得有
        點傻眼，有點嚇到，怎麼會搞成這樣子，被告明明說他
        要回竹南，結果怎麼兩個人都在騙我。後來我就跟乙女
        說要她報警，接著我就接到被告的電話，他叫我不要報
        警，我跟他說不可能、一定要報警，我覺得這要交由司
        法來解決，如果真的有就有，沒有就沒有。我後來去到
        乙女宿舍附近停車場找她時，我看到她已經哭到不知道
        怎麼樣了，她衣服胸前，還有褲子膝蓋都是濕掉了，可
        能她是蹲著或坐在地上哭，然後她就是很慌張、有點無
        法形容的歇斯底里，就是感覺她不知道下一步該怎麼做
        ，但是我不確定她的衣著算不算整齊。她的衣著跟平常
        當然不一樣，平常出去會化妝，她看起來應該是像很匆
        忙的逃出來。我打電話給被告，跟他說我已經報警了、
        要他趕快離開，我是嚇他一下，因為我怕萬一我自己一
        個人過去怕被人家揍，所以才跟他說我已經報警了、要
        他趕快離開，那只是一種威嚇的作用，我跟他說警察要
        到了，不然他這麼人高馬大的，到時候我怕我會怎麼樣
        。我並不是因為同情他，覺得他出事了，而在幫助他，
        我是為了保障自己的權利，如果真的要通知他什麼的話
        ，那我怎麼會要乙女去報警，當時發生這件事情，大概
        也過了差不多半小時後才過去，我也在找朋友，當時是
        多一點人過去比較好等語（見同上本院卷一第161 至
        173 頁）。
（三）另據證人己女於偵訊及本院審理中證述歷歷，且核與上開
      證人即告訴人乙女指訴、證述情節相符，分敘如下：
      (1)證人己女於偵訊中證述：乙女與我住同宿舍，房間在對
        面。98年1 月17日晚上至18日凌晨乙女打給我，我外號
        阿泰。乙女打來時在電話中哭說她被被告強暴，我當時
        很驚訝，我說我在竹南問她是否要幫忙，乙女要找朋友
        就掛上電話，掛電話前我問乙女人在哪，她說躲在住處
        停機車草叢中，我有要她報警。在那半夜我又打一通給
        乙女，隔前一通電話多久忘了，我是要問乙女是否找到
        人，並告訴她我也找看是否有在湖口朋友可幫忙，叫她
        至我朋友那較安全。乙女說她朋友幫她報警了，沒說哪
        個朋友，我陪乙女聊天、安慰她至警方到，乙方也沒說
        發生經過。因乙女說警方到了，要找警察就掛上電話，
        二通電話乙女都在哭，我不清楚乙女是否情緒激動，乙
        女就是哭（見同上偵查卷第42頁）。
      (2)證人己女於本院審理中結證稱：我認識在庭被告，是大
        學同班同學，也認識乙女，乙女以前住在我宿舍對面，
        之前都不認識。98年1 月份有接到乙女電話，詳細情況
        有在檢察官那邊講過，現在不清楚了。乙女於98年1 月
        17日打電話給我求救，她說她被被告強姦，她當時是躲
        在停機車草叢中，乙女電話中哭泣等語（見同上本院卷
        二第3至12頁）。
（四）經本院互核被告所使用之0986XXXXXX、告訴人乙女所使用
      之0918XXXXXX、證人戊男所使用之0913XXXXXX、證人丙男
      所使用之0952XXXXXX、證人己女所使用之0911XXXXXX（號
      碼詳卷）之通聯紀錄內容（見同上偵查卷第36至40頁、本
      院98審訴字第415 號卷第11至20頁、第27至30頁）。並依
      據通話時間順序臚列如附表所示，參以證人乙女及戊男於
      本院就上開通聯紀錄之證述內容（見本院卷一第151、152
      、170 頁），可知被告前往告訴人乙女居所時間，約於98
      年1 月17日晚間10時16分許，而被告在乙女居所以擴音模
      式與戊男通話時間，係於98年1 月17日晚間11時12分52秒
      至11時44分43秒許，應堪認定。再者，本案性交發生在被
      告與戊男通完上開電話後，此據證人乙女證述、被告供承
      無誤，復佐以被告所接次通電話時間，係戊男於98年1 月
      18日凌晨00:25:39至00:26:22打電話給被告，從而，被告
      為本案強制性交犯行之時間，係於98年1 月17日晚間11時
      44分後某時起至翌日即98年1月18日凌晨0時25分許之間，
      應堪認定。
（五）從而，本案證人即告訴人乙女所指訴、證述情節，核與上
      開證人戊男、己女證述相符，亦核與通聯紀錄相符，並有
      現場圖1 紙（見同上偵查卷第17頁）、財團法人天主教湖
      口仁慈醫院受理疑似性侵害事件驗傷診斷書附卷可稽，且
      上開驗傷診斷書亦載明告訴人乙女受有「右側外陰部零點
      五公分表淺撕裂傷」（外放偵查卷彌封袋內），是認證人
      即告訴人乙女指訴、證述內容，堪具憑信性。
（六）至被告始終以深愛告訴人乙女而否認強制性交犯行，惟查
      ：按刑法第221 條強制性交罪之成立，係行為人對於男女
      以強暴、脅迫、恐嚇、催眠術或其他違反其意願之方法而
      為性交者，即足當之。再考以刑法第221條於88年4月21日
      修正之立法理由，修正前原條文中的「致使不能抗拒」，
      要件過於嚴格，容易造成受侵害者，因為需要「摙命抵抗
      」而造成生命或身體方面更大的傷害，故修正為「違反其
      意願之方法」，可知成立本罪之構成要件之一為「違反意
      願」，俾維被害人之性自主權。只須被害人於行為人要求
      為性交行為時，「表達不願意之意思」，而行為人仍以違
      反意願之方式對被害人為性交行為，即足構成本罪。縱夫
      妻、男女朋友等經常可能發生性行為之人，亦可能成立本
      罪，當次之性交行為是否係違反被害人之意願為之，仍須
      依當時情形，個別認定。而觀諸本案證人即告訴人乙女歷
      次指訴、證述內容，告訴人乙女除有掙脫、推打之舉動，
      尚且口出「如果你愛我的話，你應該要尊重我，而不是用
      這種方式對我」、「這不是你愛我的方式、你不能這樣子
      對我、你不能逼我做任何我不要做的事」等語，足認告訴
      人乙女已明確表示無意願與被告發生本次性交行為，被告
      仍執意為之，足認被告確實未能尊重乙女之意願而為本件
      犯行，應堪認定，被告上開所辯，殊難採認。又證人丙男
      、丁女證述被告不可本案犯行乙節，惟因證人丙男、丁女
      係以身為被告母親、胞姐之立場，而不相信被告為犯罪行
      為，委難採認為被告有利之證據。
（七）綜上所述，本件事證已臻明確，被告犯行堪予認定，自應
      依法予以論罪科刑。。
二、論罪科刑
（一）核被告所為，係犯刑法第221條第1項之強制性交罪。
（二）查刑法第221條第1項之強制性交罪法定刑為3 年以上10年
      以下有期徒刑，而本件被告與告訴人乙女原為男女朋友關
      係，因知悉乙女短時間另交男友、發生性行為，一時無法
      克制自己，未能尊重乙女之意願而為本件犯行，若量處最
      輕本刑3 年，猶屬過重，顯係法重情輕，堪予憫恕，爰依
      刑法第59條規定酌量減輕其刑，以求量刑之妥適平衡。爰
      審酌被告與告訴人乙女原為男女朋友關係，2 人於97年12
      月底爭吵、分手後，被告情感上無法接受，知悉乙女短時
      間另交男友即戊男、發生性行為，竟一時無法克制自己，
      不顧現實上其與乙女已非情侶關係，被告仍受感情羈絆，
      而不知乙女早已不再回顧，終至未能尊重乙女之意願而為
      本件犯行，並審及被告與告訴人乙女達成民事和解，有本
      院和解筆錄在卷可憑，暨被告犯後態度等一切情狀，量處
      如主文所示之刑。
三、末查，被告未曾因故意犯罪受有期徒刑以上刑之宣告，有臺
    灣高等法院被告前案紀錄表在卷足按，其因一時失慮致罹刑
    章，業與告訴人甲女達成民事上和解，已如前述，經此次偵
    審程序，當知所警惕，信無再犯之虞，本院認其所受宣告之
    刑以暫不執行為適當，故依刑法第74條第1 項第1 款之規定
    ，併予宣告緩刑3 年，並依刑法第93條第1 項第1 款規定，
    諭知緩刑期內付保護管束。
四、據上論斷，應依刑事訴訟法第299條第1 項前段，刑法第221
    條第1項、第59條、第74條第1項第1款、第93條第1項第1 款
    ，判決如主文。
本案經檢察官陳宏兆到庭執行職務。
中    華    民    國    99    年    9     月    3     日
                  刑事第四庭審判長法  官  黃美文
                                  法  官  朱美璘
                                  法  官  邱玉汝
以上正本證明與原本無異。
如不服本判決應於收受本判決後10日內向本院提出上訴書狀，上
訴書狀應敘述具體理由。上訴書狀未敘述上訴理由者，應於上訴
期間屆滿後20日內補提理由書狀於本院( 均須按他造當事人之人
數附繕本 )「切勿逕送上級法院」。
中    華    民    國    99    年    9     月    3     日
                                  書記官  劉亭筠

附錄本案論罪科刑所適用法條全文：
刑法第221條第1項：
對於男女以強暴、脅迫、恐嚇、催眠術或其他違反其意願之方法
而為性交者，處 3 年以上 10 年以下有期徒刑。

附表：
┌────┬───────────┬──────────┐
│時間    │內          容        │備      註          │
├────┼───────────┼──────────┤
│980117/ │甲男打電話給戊男      │                    │
│22:00:54│                      │                    │
│  至    │                      │                    │
│22:16:03│                      │                    │
├────┼───────────┼──────────┤
│980117/ │甲男打電話給乙女（6秒 │甲男到乙女房間      │
│22:16:19│）                    │                    │
├────┼───────────┼──────────┤
│980117/ │戊男發簡訊予乙女      │                    │
│22:36:04│                      │                    │
├────┼───────────┼──────────┤
│980117/ │戊男打電話給甲男      │                    │
│22:40:25│                      │                    │
│  至    │                      │                    │
│22:41:03│                      │                    │
├────┼───────────┼──────────┤
│980117/ │乙女打電話給戊男（33秒│至22:41:40          │
│22:41:06│）                    │                    │
├────┼───────────┼──────────┤
│980117/ │丙男或打電話給乙女（22│                    │
│22:52:09│8秒）                 │                    │
├────┼───────────┼──────────┤
│980117/ │甲男打電話給戊男      │甲男在乙女房間打電話│
│23:12:52│                      │探詢戊男對乙女之看法│
│  至    │                      │                    │
│23:44:43│                      │                    │
├────┼───────────┼──────────┤
│980118/ │戊男打電話給甲男      │                    │
│00:25:39│                      │                    │
│  至    │                      │                    │
│00:26:22│                      │                    │
├────┼───────────┼──────────┤
│980118/ │戊男打電話給乙女（456 │至00:34:51          │
│00:27:13│秒）                  │乙女起身接電話控訴遭│
│        │                      │甲男性侵害          │
├────┼───────────┼──────────┤
│980118/ │乙女打電話給丙男（56秒│                    │
│00:42:54│）                    │                    │
├────┼───────────┼──────────┤
│980118/ │丙男打電話給甲男（231 │                    │
│00:45:  │秒）                  │                    │
├────┼───────────┼──────────┤
│980118/ │甲男打電話給戊男      │0秒（未接通）       │
│00:43:40│                      │                    │
│  至    │                      │                    │
│00:43:40│                      │                    │
├────┼───────────┼──────────┤
│980118/ │乙女打電話給戊男（81秒│乙女電話之基地台變更│
│00:46:01│）                    │，乙女離開房間。    │
│        │                      │通話至00:47:23      │
│        │                      │                    │
├────┼───────────┼──────────┤
│980118/ │甲男打電話給戊男      │                    │
│00:49:26│                      │                    │
│  至    │                      │                    │
│00:50:53│                      │                    │
├────┼───────────┼──────────┤
│980118/ │乙女打電話給戊男（39秒│至00:51:32          │
│00:50:53│）                    │                    │
├────┼───────────┼──────────┤
│980118/ │乙女打電話給丙男（70秒│                    │
│00:52:00│）                    │                    │
├────┼───────────┼──────────┤
│980118/ │丙男打電話給甲男（95秒│                    │
│00:53:  │）                    │                    │
├────┼───────────┼──────────┤
│980118/ │甲男打電話給戊男      │                    │
│00:52:17│                      │                    │
│  至    │                      │                    │
│00:55:18│                      │                    │
├────┼───────────┼──────────┤
│980118/ │甲男打電話給戊男      │                    │
│00:55:29│                      │                    │
│  至    │                      │                    │
│00:58:05│                      │                    │
├────┼───────────┼──────────┤
│980118/ │乙女打電話給己女（103 │甲男、戊男通話中，乙│
│00:54:25│秒）                  │女找己女。己女手機基│
│        │                      │地台在苗栗縣竹南鎮  │
├────┼───────────┼──────────┤
│980118/ │戊男打電話給乙女（109 │至01:02:59          │
│01:01:10│秒）                  │                    │
├────┼───────────┼──────────┤
│980118/ │己女打電話給乙女（432 │                    │
│01:03:14│秒）                  │                    │
├────┼───────────┼──────────┤
│980118/ │丙男打電話給乙女（11秒│                    │
│01:07:38│）                    │                    │
├────┼───────────┼──────────┤
│980118/ │戊男打電話給乙女（62秒│至01:11:28          │
│01:10:25│）                    │                    │
├────┼───────────┼──────────┤
│980118/ │乙女打電話給丙男（836 │                    │
│01:11:43│秒）                  │                    │
├────┼───────────┼──────────┤
│980118/ │乙女打電話給戊男（145 │至01:28:13          │
│01:25:48│秒）                  │戊男之基地台由新竹市│
│        │                      │變更為新竹縣湖口鄉  │
├────┼───────────┼──────────┤
│980118/ │乙女打電話報案110（95 │                    │
│01:28:58│秒）                  │                    │
└────┴───────────┴──────────┘

司法院資訊處製作；財團法人民間司法改革基金會備份。
